臺灣板橋地方法院刑事判決　　　　　　　　　　　　九十一年度訴字第一五九九號
　　公　訴　人　臺灣板橋地方法院檢察署檢察官
　　被　　　告　甲○○　男　三.
右列被告因毒品危害防制條例案件，經檢察官提起公訴（九十一年度毒偵字第二二一
九號），本院判決如左：
    主  文
甲○○施用第一級毒品，累犯，處有期徒刑柒月。
被訴施用第二級毒品部分，公訴不受理。
    事  實
一、甲○○曾於民國八十五年間，因違反麻醉藥品管理條例、藥事法案件，經臺灣高
    等法院駁回上訴判處有期徒刑六月、一年八月，應執行有期徒刑二年確定，並於
    八十八年四月二十三日縮短刑期執行完畢。又前因一、二犯施用毒品案件，經送
    觀察、勒戒後，均無繼續施用毒品之傾向，經臺灣基隆地方法院檢察署檢察官於
    八十八年十二月二十七日以八十八年度毒偵字第一二八六號、及於八十九年二月
    十六日以八十九年度毒偵字第二四九、三二七、四四七號為不起訴處分確定。嗣
    其再三犯施用毒品案件，復經依同法院八十九年度毒聲字第一一八九號裁定送強
    制戒治，並已由同法院於八十九年七月六日以八十九年度基簡字第五六一號判處
    有期徒刑六月確定；強制戒治部分，嗣經依同法院九十年度毒聲字第三一號裁定
    停止戒治並付保護管束，於九十年一月二十日起交付保護管束，惟其又因於保護
    管束期間內，無正當理由不到接受尿液採驗達三次以上，違反保護管束情節重大
    ，經同法院以九十年度毒聲字第八五九號裁定撤銷停止戒治。詎其於撤銷停止戒
    治尚未到案執行期間，猶不知悔悟，又於九十一年一月九日為警採尿前回溯二十
    六小時內之某時，在臺北縣板橋市○○路二０二巷二一弄一之三號其住處，施用
    第一級毒品海洛因。嗣於九十一年一月九日二時三分許，在高速公路國道三號北
    向○‧六公里處為警查獲。
二、案經國道公路警察局第六警察隊報告臺灣板橋地方法院檢察署檢察官偵查起訴。
    理  由
壹、施用第一級毒品部分：
一、訊據被告甲○○矢口否認有何施用第一級毒品海洛因犯行，辯稱：伊從未施用過
    海洛因，可能是因伊女朋友蔡嘉雨在伊住處，有斷斷續續以香煙摻入海洛因燃燒
    施用時，伊在旁誤吸入之故而有嗎啡陽性反應云云。惟查，被告於九十一年一月
    十九日所採集之尿液經送檢驗後，有毒品嗎啡陽性反應，此有臺灣尖端先進生技
    醫藥股份有限公司於九十一年一月十八日出具之濫用藥物檢驗報告在卷可稽。雖
    被告上以前詞置辯，然按海洛因或嗎啡均屬毒品危害防制條例第二條第二項所規
    定之第一級毒品，而海洛因經注射入人體後，約百分之八十於二十四小時內自尿
    排出，一般而言，尿液中能否驗出嗎啡陽性反應，與其投與量、投與途徑、採尿
    時間、個人體質及檢驗方法之靈敏度有關，國外曾有文獻報導注射六毫克之海洛
    因鹽酸鹽，其代謝物嗎啡之平均可檢出時限約為二十六小時（最低檢出量為每毫
    升三百毫克），另嗎啡經注射入人體後，百分之九十以上於二十四小時內自尿中
    排出，國外曾有文獻報導注射二十毫克之嗎啡硫酸鹽，其嗎啡之平均可檢出時限
    約為四十五小時（最低檢出量為每毫升三百毫克）等情，有行政院衛生署藥物食
    品檢驗局八十一年九月八日（八一）藥檢壹字第八一一四八八五號函影本一份存
    查可以證明。又除非共處在狹小之密閉空間，並「故意」大量吸入二手煙，否則
    應不致於尿液中代謝出煙毒反應，法務部調查局八十三年九月十七日（八三）發
    技（一）字第八三一００一八五號函存參可以參考。經查，被告既自承伊明知伊
    女友施用海洛因，卻仍於彼時待在其旁邊，參以由上開檢驗報告可知，被告之尿
    液，經以氣相層析質譜儀（ＧＣ／ＭＳ）檢測，所含嗎啡成份高達947NG/ML，顯
    已超出檢測標準閥值300NG/ML甚多，依前開函文說明，足認被告有故意吸入海洛
    因燃燒後所產生之煙霧等情無誤，因認被告上開所辯，實無足採信。此外，復有
    臺灣基隆地方法院檢察署不起訴處分書二份、聲請簡易判決處刑書一份、臺灣基
    隆地方法院判決書一份、裁定書三份、刑案資料查註紀錄表在卷可按。本件事證
    明確，被告其四犯施用毒品犯行，應以認定。
二、被告施用第一級毒品海洛因行為，所為核係觸犯毒品危害防制條例第十條第一項
    之施用第一級毒品罪。又被告持有海洛因之低度行為，應為其施用之高度行為所
    吸收，均不另論罪。又被告曾於八十五年間，因違反麻醉藥品管理條例、藥事法
    案件，經臺灣高等法院判處有期徒刑六月、一年八月，應執行有期徒刑二年確定
    ，並於八十八年四月二十三日縮短刑期執行完畢，此有臺灣高等法院檢察署刑案
    紀錄簡覆表一件在卷可按，其於五年內再犯有期徒刑以上之本案之罪，為累犯，
    應依法加重其刑。爰審酌被告之品行、智識程度、施用海洛因戕害身心、對社會
    治安可能之危害程度、其吸用之期間長短、次數，被告前二度因施用安非他命經
    送觀察勒戒，經不起訴處分後，三度再犯施用毒品犯行經送強制戒治，於停止戒
    治交付保護管束期間，猶不思戒解革除惡習，仍一再施用毒品，惡性非輕，以及
    被告犯罪坦承犯行等一切情狀，量處如主文所示之刑，以示懲儆。
貳、被訴施用第二級毒品部分：
一、公訴意旨略稱：被告甲○○基於四犯施用第二級毒品之概括犯意，自九十一年一
    月初某日起至九十一年一月六日止，在臺北縣板橋市○○路二○二巷十三弄十七
    號一樓等處所，施用第二級毒品安非他命，於九十一年一月九日二時三分許，在
    高速公路國道三號北向○‧六公里處為警查獲，因認被告涉犯連續施用第二級毒
    品安非他命罪嫌等語。
二、按同一案件繫屬於有管轄權之數法院者，由繫屬在先之法院審判之。案件依第八
    條之規定不得審判者，應諭知不受理判決，刑事訴訟法第八條前段、第三百零三
    條第二款定有明文。
三、查本件被告甲○○有於前揭時、地施用第二級毒品安非他命之事實，業據被告於
    警偵訊及本院審理中坦承屬實，並有臺灣尖端先進生技醫藥股份有限公司於九十
    一年一月十八日出具之濫用藥物檢驗報告在卷可稽。核被告所為係犯毒品危害防
    制條例第十條第二項之施用第二級毒品罪。惟查，被告另有於九十年六月底某日
    至同年九月三日，在桃園縣大園鄉溪海村八號處，施用第二級毒品安非他命犯行
    部分，業經臺灣士林地方法院檢察署檢察官於九十一年八月七日以九十一年度毒
    偵緝字第一二三號起訴，並經臺灣士林地方法院於九十一年八月二十七日以九十
    一年度易字第六０四號（以下稱前開案件）受理而繫屬中，業經本院調閱前開案
    件卷宗查證無誤。又本件公訴人起訴被告施用第二級毒品犯行部分，與前開案件
    被告施用第二級毒品犯行，時間緊接，犯罪構成要件相同，顯係基於概括犯意反
    覆為之，有裁判上一罪之連續關係，為同一案件。本件公訴人於九十一年八月二
    十八日就同一案件，向本院重行起訴，本院就同一案件為繫屬在後之法院，依照
    上開說明，本件應為諭知不受理之判決。
據上論斷，應依刑事訴訟法第二百九十九條第一項前段、第三百零三條第七款，毒品
危害防制條例第十條第一項，刑法第十一條前段、第四十七條，判決如主文。
本案經檢察官林珮菁到庭執行職務。
中      華      民      國      九十一      年    十一  月    八        日
                              臺灣板橋地方法院刑事第六庭
                                      法  官  林淑婷
右正本證明與原本無異
如不服本判決應於送達後十日內向本院提出上訴狀
                                      書記官  廖貞音
中      華      民      國      九十一      年    十一  月    八        日
附錄本案論罪科刑法條全文：
毒品危害防制條例第十條第一項：
施用第一級毒品者，處六月以上五年以下有期徒刑。
